【裁判字號】    97,訴,485
【裁判日期】    970715
【裁判案由】    違反毒品危害防制條例
【裁判全文】
臺灣彰化地方法院刑事判決               97年度訴字第485號
公  訴  人  臺灣彰化地方法院檢察署檢察官
被      告  丙○○
                    （現另案於臺灣彰化監獄執行）
指定辯護人  蔡嘉容律師
上列被告因違反毒品危害防制條例案件，經檢察官提起公訴（97
年度毒偵字第590號、第951號），本院判決如下：
    主  文
丙○○犯如附表所示之罪，各處如附表所示之刑。應執行有期徒
刑拾柒年；販賣第一級毒品所得之財物新臺幣伍仟伍佰元沒收，
如全部或一部不能沒收時，以其財產抵償之。其餘被訴部分均無
罪。
    事  實
一、丙○○明知海洛因為毒品危害防制條例第2條第2項第1款所
    定之第一級毒品，不得非法販賣，竟基於營利犯販賣第一級
    毒品海洛因之犯意，以門號0000-000000號行動電話1支作為
    聯繫販毒之用，分別於如附表所示之時、地，販賣第一級毒
    品海洛因予林育丞、乙○○、林億栓、甲○○及王嘉慧等人
    ，合計販賣第一級毒品海洛因所得新臺幣（下同）5,500元
    。嗣經彰化縣警察局和美分局據報後，向本院聲請而經核准
    對於丙○○所持用之上開門號行動電話實施通訊監察，因而
    查獲上情。
二、案經彰化縣警察局和美分局報告臺灣彰化地方法院檢察署檢
    察官偵查起訴。
    理    由
壹、有罪部分：
一、證據能力部分：
（一）按被告以外之人於審判外之言詞或書面陳述，除法律有規
      定者外，不得作為證據；被告以外之人於審判外向法官所
      為之陳述，得為證據；被告以外之人於偵查中向檢察官所
      為之陳述，除顯有不可信之情況者外，得為證據；被告以
      外之人於審判中有下列情形之一，其於檢察事務官、司法
      警察官或司法警察調查中所為之陳述，經證明具有可信之
      特別情況，且為證明犯罪事實之存否所必要者，得為證據
      ：一、死亡者。二、身心障礙致記憶喪失或無法陳述者。
      三、滯留國外或所在不明而無法傳喚或傳喚不到者。四、
      到庭後無正當理由拒絕陳述者；該言詞或書面陳述，雖不
      符刑事訴訟法第159條之1至第159條之4之規定，而經當事
      人於審判程序同意作為證據，法院審酌該言詞陳述或書面
      陳述作成時之情況，認為適當者，亦得為證據，刑事訴訟
      法第159條第1項、第159條之1、第159條之3、第159條之5
      第1項分別定有明文。
（二）本件證人林育丞、乙○○、林億栓、甲○○及王嘉慧於偵
      查中檢察官訊問時具結所為之陳述，查無顯有不可信之情
      況，且證人甲○○於本院審理中亦到庭為證，經被告、辯
      護人施以交互詰問，而證人經本院傳喚未到，經被告、辯
      護人捨棄傳喚，是上開證人於偵查中所為之證述，依前述
      規定，自得為證據；另證人林育丞、乙○○、林億栓、甲○○及王嘉慧於警詢中所為之陳述，雖為被告以外之人於
      司法警察調查中所為之陳述，且無刑事訴訟法第159條之3
      所定各款之情形，惟檢察官、被告及辯護人均同意上開證
      據具有證據能力，本院審酌後亦認為適當，故依前述規定
      ，自得為證據。
（三）又本案下揭引用之其他供述證據及非供述證據，均經本院
      依法踐行調查證據程序，而公訴人、被告及辯護人均同意
      各該證據具有證據能力，且亦查無依法應排除其證據能力
      之情形，是依前開規定，後述所引用其他證據之證據能力
      均無疑義，合先敘明。
二、實體部分：
（一）訊據被告丙○○對於上揭犯罪事實均坦承不諱，核與證人
      林育丞、乙○○、林億栓及王嘉慧於警詢及偵查中所證，
      及證人甲○○於警詢、偵查及本院審理時證述之情節，大
      致相符。再依卷附被告持門號0000-000000號行動電話分
      別與林育丞所持用之門號0000-000000號行動電話、甲○○所持用之門號0000-000000號行動電話、林億栓所持用
      之門號0000-000000號行動電話、乙○○所持用之門號000
      0-000000號行動電話、王嘉慧所使用之00-0000000號公共
      電話通話之通訊監察譯文各1份，並參諸證人林育丞等人
      上開證述之情節，更堪認被告確有於如附表所示之時、地
      ，各販賣如附表所示數量之第一級毒品予林育丞等人，顯
      然被告之上開自白應與事實相符。再按販賣海洛因係違法
      行為，非可公然為之，亦無公定價格，且海洛因容易分裝
      並增減份量，而每次買賣之價量，可能隨時依雙方關係深
      淺、資力、需求量及對行情之認知、來源是否充裕、查緝
      是否嚴緊、購買者被查獲時供述購買對象之可能風險之評
      估等，而異其標準，非可一概而論，從而販賣之利得，除
      被告就販賣之價量俱臻明確供述外，委難察得實情，然販
      賣之人從價差或量差中牟利之方式雖異，其意圖營利之販
      賣行為則同一；何況被告於本院審理時亦自承其因為身染
      毒癮，又沒有工作收入可以購買毒品，所以才藉由買賣海
      洛因獲取利潤以供施用毒品之費用等語，更堪認被告確有
      販賣海洛因以營利之意圖無訛。綜上，本件事證已臻明確
      ，被告上開販賣第一級毒品海洛因之犯行，堪以認定。
（二）查海洛因屬毒品危害防制條例第2條第2項第1款所定第1級
      毒品，是核被告丙○○所為如附表所示之行為，均係犯毒
      品危害防制條例第4條第1項之販賣第1級毒品罪。被告於
      販賣前，持有第1級毒品海洛因，進而販賣，其持有之低
      度行為應為販賣之高度行為所吸收，不另論罪。被告所為
      多次販賣第1級毒品罪，犯意各別，行為互殊，應分論併
      罰之。至公訴人雖依證人乙○○於警詢、偵查中證述之內
      容，而認被告所為如附表編號3、4、5 所示犯行，係與某
      姓名、年籍均不詳之成年男子共同為之，故此部分犯行應
      論以共同正犯，惟查被告於本院審理時堅稱關於此部分犯
      行其均係獨自為之，且觀諸卷附被告持門號0000-000000
      號行動電話與乙○○所持用之門號0000-000000號行動電
      話之通訊監察譯文，被告均親自接聽電話並與乙○○約定
      交易地點，而未提及將委由他人交付海洛因之情節，足徵
      被告上開所供應非虛妄，是以本院認定被告此部分犯行應
      係單獨所為，而毋庸論以共同正犯，附此敘明。又按刑之
      量定，為求個案裁判之妥當性，法律固賦予法院裁量權，
      但此項裁量權之行使，除應依刑法第57條規定，審酌行為
      人及其行為等一切情狀，為整體之評價，並應顧及比例原
      則與平等原則，使罪刑均衡，輕重得宜，以契合社會之法
      律感情。再刑法第59條規定犯罪之情狀可憫恕者，得酌量
      減輕其刑，其所謂「犯罪之情狀」，與同法第57條規定科
      刑時應審酌之一切情狀，並非有截然不同之領域，於裁判
      上酌減其刑時，應就犯罪一切情狀（包括第57條所列舉之
      10款事項），予以全盤考量，審酌其犯罪有無可憫恕之事
      由（即有無特殊之原因與環境，在客觀上足以引起一般同
      情，以及宣告法定低度刑，是否猶嫌過重等等），以為判
      斷（參照最高法院95年度臺上字第6157號判決）。而毒品
      危害防制條例第4條第1項規定：「製造、運輸、販賣第一
      級毒品者，處死刑或無期徒刑；處無期徒刑者，得併科新
      台幣1千萬元以下罰金」，其法定刑為死刑、無期徒刑，
      別無其他自由刑之規定，刑度可謂重大。然同為販賣第一
      級毒品之人，其原因動機不一，犯罪情節未必盡同，或有
      大盤毒梟者，亦有中、小盤之分，甚或僅止於吸毒者友儕
      間為求互通有無之有償轉讓者亦有之，其販賣行為所造成
      危害社會之程度自屬有異，法律科處此類犯罪，所設之法
      定最低本刑卻同為「死刑或無期徒刑；處無期徒刑者，得
      併科新台幣1千萬元以下罰金」，不可謂不重。於此情形
      ，倘依其情狀處以有期徒刑，即足以懲儆，並可達防衛社
      會之目的者，自非不可依客觀之犯行與主觀之惡性二者加
      以考量其情狀，是否有可憫恕之處，適用刑法第59條之規
      定酌量減輕其刑，期使個案裁判之量刑，能斟酌至當，符
      合比例原則。被告販賣第一級毒品海洛因之對象僅有證人
      林育丞、乙○○、林億栓、甲○○及王嘉慧，販賣次數為
      11次，販賣所得合計僅5,500元，實際販售出之毒品數量
      ，較諸販毒集團尚屬零星小額，被告販售數量及販賣所得
      金額尚非鉅額，且被告僅係單純販賣交易毒品，並無施用
      強暴、脅迫之不法手段，更無向購買毒品之人積極催討交
      易款項，以其情節而論，其惡性尚不如專以販賣第一級毒
      品維生之販毒集團重大，被告既非販賣毒品之大盤或中盤
      商，被告販賣毒品之行為尚未造成無可彌補之鉅大危害。
      觀諸被告造成社會整體侵害之程度尚非鉅大，被告所犯之
      販賣第一級毒品罪，其最輕法定本刑為無期徒刑，實屬情
      輕法重，衡其犯罪情狀在客觀上顯非不可憫恕，以其所犯
      之罪之最低法定刑為無期徒刑而言，本院認為法重情輕，
      縱使量處法定最低刑度之無期徒刑，仍嫌過重，本院依被
      告客觀之犯行與主觀之惡性二者加以考量其犯罪情狀，爰
      依刑法第59條之規定，就其所犯如附表所示之販賣第一級
      毒品罪均予以酌量減輕其刑度，方屬公允衡平。爰審酌被
      告犯罪之動機、目的，為圖一己私利而販賣毒品，係煙毒
      禍害之源，其販賣行為不僅導致人之生命、身體受侵害，
      且使國家、社會為掃除毒害、幫助吸毒者戒除毒癮，花費
      不訾之金錢及人力、物力，法益嚴重受害，危害至鉅，然
      販賣毒品次數、對象及所得非多，及犯罪後坦承犯行，尚
      知悔改等一切情狀，分別量處如附表所示之刑，並定其應
      執行之刑。末按毒品危害防制條例第19條第1項規定，犯
      販賣毒品罪者，其犯罪所得之財物均沒收之，係採義務沒
      收主義，故販賣毒品所得之對價，不問其中成本若干，利
      潤多少，均應全部諭知沒收，貫徹政府查禁煙毒之決心，
      以符立法本旨（最高法院91年度臺上字第2419號判決意旨
      參照）。查本件被告販賣第一級毒品海洛因所得合計為
      5,500元，雖未扣案，然依上開說明及毒品危害防制條例
      第19條第1項之規定，仍應均予宣告沒收，如全部或一部
      不能沒收時，以其財產抵償之。至門號0000-000000號行
      動電話1支，雖係供被告販賣第一級毒品犯罪所用之物，
      然並未扣案，且被告供稱上開行動電話已丟棄滅失，此外
      亦乏證據證明上開行動電話確屬被告所有，爰不另為沒收
      之諭知，附此敘明。
貳、無罪部分：
一、公訴意旨另以：被告除有上開經本院論罪科刑之先後共計11
    次販賣第一級毒品海洛因之犯行外，其另基於意圖營利而販
    賣第一級毒品海洛因之犯意：（一）自96年8月間起至同年
    10 月28日止晚上11時至12時，在彰化縣和美鎮○○路上之
    土地公廟旁及彰化縣彰化市臺灣戲院停車場等處所，販賣3
    次價格為500元之海洛因予林育丞。（二）自96年9月間起至
    同年11月間止，在彰化縣彰化市果菜市場及彰化縣彰化市臺
    灣戲院停車場等處所，販賣17次價格為500元4000元不等之
    海洛因予乙○○。（三）自96年7月間起至同年8月間止，在
    彰化縣和美鎮中寮里中寮國宅，販賣1次價格為500元之海洛
    因予林億栓。（四）於96年6月間，在彰化縣和美鎮○○路
    上之土地公廟旁，販賣11次價格為500元之海洛因予甲○○
    。（五）自96年10月中旬起至同年11月22日止，在彰化縣彰
    化市民權市○○○路口之水果攤附近等處所，販賣9次價格
    為500元1000元不等之海洛因予王嘉慧。因認被告另涉有毒
    品危害防制條例第4條第1項販賣第一級毒品罪嫌云云。
二、按犯罪事實應依證據認定之，無證據不得認定犯罪事實。又
    不能證明被告犯罪者，應諭知無罪之判決，刑事訴訟法第15
    4條第2項、第301條第1項分別定有明文。又認定不利於被告
    之事實，須依積極證據，苟積極證據不足為不利於被告事實
    之認定時，即應為有利於被告之認定，更不必有何有利之證
    據。另按事實之認定，應憑證據，如未能發現相當證據，或
    證據不足以證明，自不能以推測或擬制之方法，以為裁判基
    礎；又認定犯罪事實，所憑之證據，雖不以直接證據為限，
    間接證據亦包括在內，然無論直接或間接證據，其為訴訟上
    之證明，須於通常一般之人均不致於有所懷疑，而得確信其
    為真實之程度者，始得據之為有罪之認定，倘其證明尚未達
    到此一程度，而有合理性懷疑之存在時，即無從為有罪之認
    定，最高法院30年上字第816號判例、40年臺上字第86號判
    例、30年上字第1831號判例、76年臺上字第4986號判例分別
    著有明文可資參照。又刑事訴訟法第161條已於91年2月8日
    修正公布，其第1項規定：檢察官就被告犯罪事實，應負舉
    證責任，並指出證明之方法。因此，檢察官對於起訴之犯罪
    事實，應負提出證據及說服之實質舉證責任。倘其所提出之
    證據，不足為被告有罪之積極證明，或其指出證明之方法，
    無從說服法院以形成被告有罪之心證，基於無罪推定之原則
    ，自應為被告無罪判決之諭知（最高法院92年臺上字第128
    號判例參照）。
三、公訴意旨認被告另涉犯上開販賣第一級毒品罪嫌，無非以證
    人林育丞、乙○○、林億栓、甲○○及王嘉慧於警詢及偵查
    中之證言，為其主要之論據。訊據被告堅詞否認有上開公訴
    人所指之販賣第一級毒品犯行。經查：公訴人所指被告涉犯
    上開販賣第一級毒品海洛因之犯行，除證人即施用毒品者林
    育丞、乙○○、林億栓、甲○○及王嘉慧於警詢及偵查中所
    證述之購毒情節外，並無其他積極證據足以補強彼等5位證
    人所言之真實性。尤其卷附之上開門號行動電話通訊監察譯
    文中，亦無關於被告在上開時、地販賣第一級毒品海洛因予
    證人林育丞、乙○○、林億栓、甲○○及王嘉慧之對話內容
    ，此與前揭業經本院論罪科刑之被告販賣第一級毒品罪行部
    分，除據被告自白犯罪，並有通訊監察譯文完整紀錄被告接
    洽購毒事宜之情形迥然有別，已難遽為相同之認定。按施用
    毒品者所稱其向某人買受毒品之指證，不得作為有罪判決之
    唯一證據，仍須調查其他必要之證據，以察其是否與事實相
    符，良以毒品買受者之指證，其憑信性於通常一般人已有所
    懷疑，尚難確信其為真實。況依毒品危害防制條例第17條之
    規定，其供出毒品來源而破獲者，復得減輕其刑，則其指證
    之真實性猶有疑慮，是施用毒品者之指證，其真實性有待其
    他必要證據加以補強。茲所謂必要之補強證據，固不以證明
    販賣毒品犯罪構成要件之全部事實為必要，但以與施用者之
    指證具有相當之關聯性為前提，其經與施用者之指證綜合判
    斷，已達於通常一般人均不致有所懷疑，而得確信施用者之
    指證為真實者，始得為有罪之認定，此為無罪推定原則之必
    然推演（最高法院93年度臺上字第6750號刑事判決參照）。
    則公訴意旨所指之被告上開販賣毒品犯行，在施用毒品者所
    為指證欠缺其他必要證據加以補強之情形下，其證述內容之
    真實性容有疑慮，本院自難率為不利被告之認定。從而，證
    人林育丞、乙○○、林億栓、甲○○及王嘉慧於警詢及偵查
    中就彼等5人如何於前揭時、地向被告購買第一級毒品海洛
    因之證詞，既非全無矛盾瑕疵之處可指，又乏其他積極證據
    足供參佐，已無從據為認定被告有罪之堅實基礎。綜上所陳
    ，公訴意旨前揭所認被告之犯罪事實非無可議，尚非可採。
    此外，複查無其他積極證據足認被告確有公訴意旨所載稱之
    上開販賣第一級毒品海洛因之犯行，不能證明其犯罪，揆諸
    前揭法條及判例意旨，就此部分應為被告無罪之諭知。
據上論斷，應依刑事訴訟法第299條第1項前段、第301條第1項，
毒品危害防制條例第4條第1項、第19條第1項，刑法第11條前段
、第59條、第51條第5款，判決如主文。
本案經檢察官謝雨青到庭執行職務。
中    華    民    國    97    年    7     月    15    日
                  刑事第七庭    審判長法  官   葉榮郎
                                      法  官   羅永安
                                      法  官   紀佳良
以上正本證明與原本無異。
如不服本判決，應於判決送達後10日內，向本院提出上訴書狀，
上訴書狀應「敘述具體上訴理由」，並按他造當事人之人數附繕
本。「切勿逕送上級法院」。上訴書狀如未敘述理由，應於上訴
期間屆滿後20日內補提理由書於本院。
中    華    民    國    97    年    7     月    16    日
                                      書記官   詹國立
附錄論罪科刑法條：
毒品危害防制條例第4條
製造、運輸、販賣第一級毒品者，處死刑或無期徒刑；處無期徒
刑者，得併科新臺幣 1 千萬元以下罰金。
附表：
┌──┬────┬──────────────┬────┬────────┬─────┐
│編號│ 時  間 │          犯罪方式          │犯罪所得│ 觸犯法條及罪名 │ 量  刑   │
├──┼────┼──────────────┼────┼────────┼─────┤
│ 1  │96年10月│林育丞以門號0000-000000號行 │500元   │毒品危害防制條例│處有期徒刑│
│    │26日12時│動電話，撥打丙○○所使用之門│        │第4條第1項販賣第│拾伍年陸月│
│    │28分許  │號0000-000000號行動電話，向 │        │1級毒品罪       │，販賣第一│
│    │        │丙○○購買第1級毒品海洛因， │        │                │級毒品所得│
│    │        │丙○○遂於彰化縣彰化市彰化大│        │                │之財物新臺│
│    │        │戲院大樓後面之停車場販賣價值│        │                │幣伍佰元沒│
│    │        │500元之第1級毒品海洛因予林育│        │                │收，如全部│
│    │        │丞。                        │        │                │或一部不能│
│    │        │                            │        │                │沒收時，以│
│    │        │                            │        │                │其財產抵償│
│    │        │                            │        │                │之。      │
├──┼────┼──────────────┼────┼────────┼─────┤
│ 2  │96年10月│林育丞以門號0000-000000號行 │500元   │毒品危害防制條例│處有期徒刑│
│    │28日23時│動電話門號，撥打丙○○所使用│        │第4條第1項販賣第│拾伍年陸月│
│    │19分許  │之門號0000-000000號行動電話 │        │1級毒品罪       │，販賣第一│
│    │        │，向丙○○購買第1級毒品海洛 │        │                │級毒品所得│
│    │        │因，丙○○遂於彰化縣和美鎮三│        │                │之財物新臺│
│    │        │太子公廟旁之土地公廟販賣價值│        │                │幣伍佰元沒│
│    │        │500元之第1級毒品海洛因予林育│        │                │收，如全部│
│    │        │丞。                        │        │                │或一部不能│
│    │        │                            │        │                │沒收時，以│
│    │        │                            │        │                │其財產抵償│
│    │        │                            │        │                │之。      │
├──┼────┼──────────────┼────┼────────┼─────┤
│ 3  │96年10月│乙○○以門號0000-000000號行 │500元   │毒品危害防制條例│處有期徒刑│
│    │18日10時│動電話，撥打丙○○所使用之門│        │第4條第1項販賣第│拾伍年陸月│
│    │4分許   │號0000-000000號行動電話，向 │        │1級毒品罪       │，販賣第一│
│    │        │丙○○購買第1級毒品海洛因， │        │                │級毒品所得│
│    │        │丙○○遂於彰化縣彰化市○○路│        │                │之財物新臺│
│    │        │舊彰基醫院販賣價值500元之第1│        │                │幣伍佰元沒│
│    │        │級毒品海洛因予乙○○。      │        │                │收，如全部│
│    │        │                            │        │                │或一部不能│
│    │        │                            │        │                │沒收時，以│
│    │        │                            │        │                │其財產抵償│
│    │        │                            │        │                │之。      │
├──┼────┼──────────────┼────┼────────┼─────┤
│ 4  │96年10月│乙○○以門號0000-000000號行 │500元   │毒品危害防制條例│處有期徒刑│
│    │19日18時│動電話，撥打丙○○所使用之門│        │第4條第1項販賣第│拾伍年陸月│
│    │41分許  │號0000-000000號行動電話，向 │        │1級毒品罪       │，販賣第一│
│    │        │丙○○購買第1級毒品海洛因， │        │                │級毒品所得│
│    │        │丙○○遂於彰化縣彰化市民生地│        │                │之財物新臺│
│    │        │下道附近販賣價值500元之第1級│        │                │幣伍佰元沒│
│    │        │毒品海洛因予乙○○。        │        │                │收，如全部│
│    │        │                            │        │                │或一部不能│
│    │        │                            │        │                │沒收時，以│
│    │        │                            │        │                │其財產抵償│
│    │        │                            │        │                │之。      │
├──┼────┼──────────────┼────┼────────┼─────┤
│ 5  │96年10月│乙○○以門號0000-000000號行 │500元   │毒品危害防制條例│處有期徒刑│
│    │22日16時│動電話，撥打丙○○所使用之門│        │第4條第1項販賣第│拾伍年陸月│
│    │18分許  │號0000-000000號行動電話，向 │        │1級毒品罪       │，販賣第一│
│    │        │丙○○購買第1級毒品海洛因， │        │                │級毒品所得│
│    │        │丙○○遂於彰化縣彰化市○○路│        │                │之財物新臺│
│    │        │舊彰基醫院販賣價值500元之第1│        │                │幣伍佰元沒│
│    │        │級毒品海洛因予乙○○。      │        │                │收，如全部│
│    │        │                            │        │                │或一部不能│
│    │        │                            │        │                │沒收時，以│
│    │        │                            │        │                │其財產抵償│
│    │        │                            │        │                │之。      │
├──┼────┼──────────────┼────┼────────┼─────┤
│ 6  │96年10月│林億栓以門號0000-000000號行 │500元   │毒品危害防制條例│處有期徒刑│
│    │29日12時│動電話，撥打丙○○所使用之門│        │第4條第1項販賣第│拾伍年陸月│
│    │36分許  │號0000-000000號行動電話，向 │        │1級毒品罪       │，販賣第一│
│    │        │丙○○購買第1級毒品海洛因， │        │                │級毒品所得│
│    │        │丙○○遂於彰化縣和美鎮柑仔井│        │                │之財物新臺│
│    │        │附近販賣價值500元之第1級毒品│        │                │幣伍佰元沒│
│    │        │海洛因予林億栓。            │        │                │收，如全部│
│    │        │                            │        │                │或一部不能│
│    │        │                            │        │                │沒收時，以│
│    │        │                            │        │                │其財產抵償│
│    │        │                            │        │                │之。      │
├──┼────┼──────────────┼────┼────────┼─────┤
│ 7  │96年10月│甲○○以門號0000-000000號行 │500元   │毒品危害防制條例│處有期徒刑│
│    │21日9時 │動電話，撥打丙○○所使用之門│        │第4條第1項販賣第│拾伍年陸月│
│    │47分許  │號0000-000000號行動電話，向 │        │1級毒品罪       │，販賣第一│
│    │        │丙○○購買第1級毒品海洛因， │        │                │級毒品所得│
│    │        │丙○○遂於彰化縣和美鎮三太子│        │                │之財物新臺│
│    │        │公廟旁之土地公廟販賣價值500 │        │                │幣伍佰元沒│
│    │        │元之第1級毒品海洛因予甲○○ │        │                │收，如全部│
│    │        │。                          │        │                │或一部不能│
│    │        │                            │        │                │沒收時，以│
│    │        │                            │        │                │其財產抵償│
│    │        │                            │        │                │之。      │
│    │        │                            │        │                │          │
├──┼────┼──────────────┼────┼────────┼─────┤
│ 8  │96年10月│甲○○以門號0000-000000號行 │500元   │毒品危害防制條例│處有期徒刑│
│    │21日22時│動電話，撥打丙○○所使用之門│        │第4條第1項販賣第│拾伍年陸月│
│    │55分許  │號0000-000000號行動電話，向 │        │1級毒品罪       │，販賣第一│
│    │        │丙○○購買第1級毒品海洛因， │        │                │級毒品所得│
│    │        │丙○○遂於彰化縣和美鎮三太子│        │                │之財物新臺│
│    │        │公廟旁之土地公廟販賣價值500 │        │                │幣伍佰元沒│
│    │        │元之第1級毒品海洛因予甲○○ │        │                │收，如全部│
│    │        │。                          │        │                │或一部不能│
│    │        │                            │        │                │沒收時，以│
│    │        │                            │        │                │其財產抵償│
│    │        │                            │        │                │之。      │
├──┼────┼──────────────┼────┼────────┼─────┤
│ 9  │96年10月│甲○○以門號0000-000000號行 │500元   │毒品危害防制條例│處有期徒刑│
│    │30日21時│動電話，撥打丙○○所使用之門│        │第4條第1項販賣第│拾伍年陸月│
│    │38分許  │號0000-000000號行動電話，向 │        │1級毒品罪       │，販賣第一│
│    │        │丙○○購買第1級毒品海洛因， │        │                │級毒品所得│
│    │        │丙○○遂於彰化縣和美鎮三太子│        │                │之財物新臺│
│    │        │公廟旁之土地公廟販賣價值500 │        │                │幣伍佰元沒│
│    │        │元之第1級毒品海洛因予甲○○ │        │                │收，如全部│
│    │        │。                          │        │                │或一部不能│
│    │        │                            │        │                │沒收時，以│
│    │        │                            │        │                │其財產抵償│
│    │        │                            │        │                │之。      │
├──┼────┼──────────────┼────┼────────┼─────┤
│ 10 │96年10月│甲○○以門號0000-000000號行 │500元   │毒品危害防制條例│處有期徒刑│
│    │31日9時 │動電話，撥打丙○○所使用之門│        │第4條第1項販賣第│拾伍年陸月│
│    │33分許  │號0000-000000號行動電話，向 │        │1級毒品罪       │，販賣第一│
│    │        │丙○○購買第1級毒品海洛因， │        │                │級毒品所得│
│    │        │丙○○遂於彰化縣和美鎮三太子│        │                │之財物新臺│
│    │        │公廟旁之土地公廟販賣價值500 │        │                │幣伍佰元沒│
│    │        │元之第1級毒品海洛因予甲○○ │        │                │收，如全部│
│    │        │。                          │        │                │或一部不能│
│    │        │                            │        │                │沒收時，以│
│    │        │                            │        │                │其財產抵償│
│    │        │                            │        │                │之。      │
├──┼────┼──────────────┼────┼────────┼─────┤
│ 11 │96年10月│王嘉慧以00-0000000號公共電話│500元   │毒品危害防制條例│處有期徒刑│
│    │19日21時│，撥打丙○○所使用之門號0913│        │第4條第1項販賣第│拾伍年陸月│
│    │44分許  │-642438號行動電話，向丙○○ │        │1級毒品罪       │，販賣第一│
│    │        │購買第1級毒品海洛因，丙○○ │        │                │級毒品所得│
│    │        │遂於彰化市○○路民權市場販賣│        │                │之財物新臺│
│    │        │價值500元之第1級毒品海洛因予│        │                │幣伍佰元沒│
│    │        │王嘉慧。                    │        │                │收，如全部│
│    │        │                            │        │                │或一部不能│
│    │        │                            │        │                │沒收時，以│
│    │        │                            │        │                │其財產抵償│
│    │        │                            │        │                │之。      │
└──┴────┴──────────────┴────┴────────┴─────┘


司法院資訊處製作；財團法人民間司法改革基金會備份。
